【裁判字號】    98,抗,603
【裁判日期】    980408
【裁判案由】    限期起訴
【裁判全文】
臺灣高等法院民事裁定                   98年度抗字第603號
抗  告  人  揚均企業股份有限公司
                        2樓
法定代理人  甲○○
代  理  人  徐偉律師
抗告人因與相對人捷永國際股份有限公司間限期起訴事件，對於
中華民國98年2 月26日臺灣士林地方法院98年度裁全聲字第41號
所為裁定提起抗告，本院裁定如下：
    主  文
抗告駁回。
抗告訴訟費用由抗告人負擔。
    理  由
一、按本案尚未繫屬者，命假扣押之法院應依債務人聲請，命債
    權人於一定期間內起訴，民事訴訟法第529條第1項定有明文
    。而此項規定依同法第533條前段規定， 於假處分程序亦準
    用之。惟按事件已繫屬於法院者，當事人不得更行起訴（民
    事訴訟法第253條規定參照）。 是債權人倘於法院命其起訴
    前業已起訴者，法院即無再限期命其起訴之必要（最高法院
    70年台抗字第290號判例參照）。
二、本件經查相對人於民國98年1 月間向原法院聲請准供擔保後
    假處分如附表所示2紙支票， 並取得原法院98年度裁全字第
    33號准供擔保假處分之裁定後，以原法院98年度執全字第27
    號執行事件實施假處分完畢。其後復於98年2 月間向原法院
    遞狀對抗告人提起本案民事訴訟，有相對人提出之起訴狀影
    本為證，且為抗告人所不爭執。自堪認相對人已對抗告人起
    訴，依首揭說明，法院即無再限期命其起訴之必要。故原法
    院所為駁回抗告人命限期起訴之聲請，於法並無不合。抗告
    論旨雖略謂：相對人係以如附表所示之支票係支付模具之價
    金，因模具有瑕疵得拒絕給付價金，故聲請假處分；而其對
    抗告人起訴主張之事實， 則為支票系擔保買賣價金即美金
    79241.04元之給付，故二者所持之原因事實並不相同，不能
    視為已有提起假處分之本案訴訟云云。惟查相對人假處分之
    聲請係在保全如附表所示支票之返還請求權（見本院卷第9
    頁及第11頁之假處分聲請狀），故其假處分之請求應為支票
    返還請求權，再查相對人起訴之訴訟標的亦為支票返還請求
    權（見本院卷第14頁、第17頁及第18頁之起訴狀），而其原
    因事實均源於買賣貨物瑕疵給付之債務不履行事由，故並無
    抗告人所指非本案起訴之情形。是抗告論旨執前詞指摘原裁
    定不當，求予廢棄，為無理由。
三、據上論結，本件抗告為無理由，爰裁定如主文。
中    華    民    國    98    年    4     月    8     日
                    民事第十六庭
                        審判長法  官  劉靜嫻
                              法  官  呂淑玲
                              法  官  謝碧莉
正本係照原本作成。
本裁定除以適用法規顯有錯誤為理由，不得再抗告。如提起再抗
告，應於收受後10日內委任律師為訴訟代理人向本院提出再抗告
狀。並繳納再抗告費新台幣１千元。
中    華    民    國    98    年    4     月    9     日
                              書記官  李翠齡


司法院資訊處製作；財團法人民間司法改革基金會備份。
